【裁判字號】    98,勞上,24
【裁判日期】    990309
【裁判案由】    確認僱傭關係存在等
【裁判全文】
臺灣高等法院臺中分院民事判決          98年度勞上字第24號
上  訴  人  台中商業銀行股份有限公司
法定代理人  乙○○
訴訟代理人  陳文靜律師
            張志朋律師
            曾建豪律師
被  上訴人  丙○○
            甲○○
上二人共同
訴訟代理人  楊承彬律師
上列當事人間確認僱傭關係存在事件，上訴人對於中華民國98年
9月7日台灣台中地方法院98年度勞訴字第50號第一審判決提起上
訴，本院於99年2月23日言詞辯論終結，判決如下：
    主  文
上訴駁回。
第二審訴訟費用由上訴人負擔。
    事實及理由
一、被上訴人起訴主張：
  (一)被上訴人丙○○自民國75年7月19日起至上訴人銀行任職，
    擔任最基層之工友，歷經助理員、辦事員、業務員、初級專
    員，最後在94年7月18日遭上訴人銀行調往太平分行擔任代
    理業務、存單及櫃員之職務，在任職上訴人銀行21年度期間
    之考績（每年3月份更新），除96年度乙等外，78、79、80
    、81、82、83、84、85、93等9年度均為優等，其餘11年度
    為甲等。上訴人銀行無任何具體事由，竟自97年11月13日將
    被上訴人列為「需輔導人員」，同年12月18日將被上訴人列
    為不適任人員，98年2月19日再以被上訴人列為不適任人員
    未確實改善，要求於文到一週內提出申復供人事評議委員會
    審議，雖被上訴人於98年2月23日依上訴人銀行之指示提出
    申復書，仍遭上訴人銀行在98年3月20日發函通知自同年4月
    1日起終止雙方僱傭契約。
  (二)被上訴人甲○○自78年11月17日起至上訴人銀行任職，擔任
    助理員，歷經辦事員、業務員、初級專員、中級專員，在97
    年7月7日遭上訴人銀行調往大肚分行擔任中級專員職務，而
    任職上訴人銀行18年間考績，除96年度乙等，79、92、94、
    95年度考績甲等，其餘13年度均優等。上訴人銀行未有任何
    具體事由，竟自97年12月23日將被上訴人列為「不適任人員
    」，於98年2月11日再以被上訴人列為不適任人員未確實改
    善為由，要求於文到一週內提出申復供人事評議委員會審議
    ，雖被上訴人於98年2月16日依上訴人銀行指示提出申復書
    ，仍遭上訴人銀行在98年3月20日發函通知自98年4月1日起
    終止雙方僱傭契約。
  (三)上訴人自97年間起大量解僱年資15年以上資深員工，並進用
    新進員工，顯係為節省營運成本而為，被上訴人並無不能勝
    任所擔任工作之事實，被上訴人2人之績效亦未達不能勝任
    其所擔任工作之程度。被上訴人2人分別於98年4月1日欲至
    所任職之上訴人銀行分行上班而遭拒絕，而被上訴人丙○○
    及甲○○在上訴人銀行非法解僱前每月薪資分別為新台幣（
    下同）51,432元及58,245元，依民法第487條之規定，上訴
    人受領勞務遲延，被上訴人2人仍得請求上訴人給付原有薪
    資。並聲明：1.確認被上訴人丙○○、甲○○與上訴人間僱
    傭關係均存在。2.上訴人應自民國98年4月1日起，按月於每
    月2日給付被上訴人丙○○、甲○○各51,432元、58245元，
    至上訴人分別同意被上訴人丙○○、甲○○各回任原職繼續
    執行職務之日止。3.訴訟費用由上訴人負擔。
二、上訴人抗辯略以：
  (一)被上訴人丙○○於75年7月19日至上訴人公司任職，於94年7
    月18日調任太平分行擔任初級專員，其後擔任櫃員、授信管
    理員、業務特勤小組之職務，因專業知識不足，求知慾不高
    ，未能發揮業務拓展功能，且櫃台服務常出錯、要件不全，
    引起客戶不滿；並對行內訓練、證照取得等亦顯意興闌珊，
    故上訴人太平分行主管會議決議提報不適任，送交總行辦理
    ，並告知被上訴人丙○○已被列為「需輔導人員」，應接受
    單位輔導考核，期間1個月，請其儘速加強學習及改進工作
    態度，然考核期間未見改善，其事務處理能力不強，學習態
    度不佳，亦造成單位人員調度困難，並於97年12月發生違反
    內控規定保管客戶取款憑條及信託業務之申購書等嚴重疏失
    ，足以認定無法勝任銀行員職務，上訴人於98年2月19日通
    知被上訴人丙○○其於1周內提出申復，俾提人事評議委員
    會審議，被上訴人丙○○於98年2月23日提出申復書，上訴
    人依98年3月19日98年第3次人事評議委員會決議，自98年4
    月1日起終止僱傭關係，並依員工工作規則通知領取預告工
    資及資遣費。
  (二)被上訴人甲○○於78年11月17日至上訴人公司任職，原任職
    於南屯分行擔任二等襄理，因各項業務歷練明顯不足，無法
    協助同仁排除困難，能力遭受部屬質疑，不具備擔任襄理資
    格，上訴人於97年4月25日通知將其列為單位「需輔導人員」
    ，接受1個月輔導考核，以促使其調整心態，加強己身本職
    學能。考核期間，上訴人雖與其多次懇談，惟其顯得更加消
    極，無法改善，影響單位士氣甚鉅，上訴人於97年5月29日
    通知被上訴人甲○○已被列為不適任人員，惟仍給予1個月
    時間收受單位輔導考核，以給予改善機會，並請其提出申復
    。嗣被上訴人甲○○於97年7月7日調至大肚分行，學習態度
    依然消極，工作績效不彰顯，事務處理正確性不高、效率低
    ，對總行排訓課程亦不積極參加，故大肚分行於97年12月16
    日仍提報其為不適任人員，上訴人於97年12月23日通知被上
    訴人甲○○已被列為不適任人員，惟仍給予1個月時間接受
    單位輔導改善，然考核期間，被上訴人學習態度依然消極、
    工作績效不彰顯，並無明顯改善跡象及特別表現，故考核期
    滿後所有主管仍一致建議提報為不適任人員。上訴人於98年
    2月11日通知其於1周內提出申復，俾提人事評議委員會審議
    ，被上訴人甲○○於98年2月16日提出申復書。上訴人依98
    年3月19日98年第3次人事評議委員會決議，自98年4月1日起
    終止僱傭關係，並依員工工作規則通知領取預告工資及資遣
    費。
  (三)被上訴人2人任職期間，除客觀上能力不足以完成工作，有
    違勞工應忠誠履行勞務給付之義務外，主觀上亦有學習態度
    消極，處理事務積極性不足問題，應認以符合勞動基準法第
    11條第5款「勞工對於所擔任之工作卻不能勝任時」之情形
    ，上訴人公司發現被上訴人2人不能勝任工作後，已給予多
    次改善機會，均未見積極改善，上訴人基於公司經營之考量
    ，不得已依法定程序預告終止勞動契約，被上訴人之請求自
    不應准許等語。並聲明：被上訴人之訴駁回。
三、原審依兩造提出之攻擊防禦方法，調查證據後，斟酌全辯論
    意旨，為被上訴人勝訴之判決，除確認兩造間之僱傭關係存
    在外，命上訴人應自民國98年4月1日起，至上訴人分別同意
    被上訴人丙○○、甲○○各回任原職繼續執行職務之日止，
    按月於每月2日給付被上訴人丙○○、甲○○各新台幣5萬14
    32、5萬8245元。上訴人不服原判決，提起上訴，聲明求為
    ：(一)原判決不利於上訴人部分廢棄。(二)前項廢棄部分，被上
    訴人在第一審之訴及假執行之聲請駁回。(三)第一、二審訴訟
    費用由被上訴人負擔。就事實上之主張及陳述補述略稱：
  (一)為避免行員盜領客戶存款，建立行員應有之職業道德，上訴
    人一再三申五令禁止行員幫客戶保管取款條，詎被上訴人黃
    灃輝任職太平分行期間，竟於上訴人給予之輔導改善期間中
    ，即97年12月發生嚴重違反內控規定保管客戶取款憑條及信
    託業務之申購書等嚴重疏失，其主觀上顯然能遵守忠誠率行
    職務而故意不為遵守、於改善期間而不為改善，足以認定無
    法勝任銀行員職務。
  (二)被上訴人甲○○任職於大肚分行期間，對於法院執行命令事
    件，屢屢有延宕情形，明顯呈現工作態度消極，可以做而無
    意願做之主觀不能勝任工作之心態：
    1.法務部行政執行署97年12月15日發文上訴人大度分行，命
      「…自本命令到達時起，…禁止義務人收取或為其他處分
      …」，大度分行97年12月18日收受後交辦被上訴人甲○○
      立即處理，惟甲○○並未立即處理，竟延宕至98 年1月7
      日始依函扣押 (禁止義務人收取或為其他處分)，其間延
      宕逾20日 。
    2.法務部行政執行署97年12月16日發文上訴人大度分行，命
      「…禁止義務人收取或為其他處分…」，大度分行97年12
      月18日收受後交辦被上訴人甲○○立即處理，惟甲○○亦
      不立即處理，竟延宕至98年1月7日始依函辦理扣押，其間
      延宕逾20日。
  (三)綜上事證，被上訴人丙○○主觀上顯然能遵守忠誠率行職務
    而故意不為遵守、於改善期間而不為改善；被上訴人甲○○
    任職上訴人大度分行期間，確有不積極處理應立即處理之事
    務，且此類事務為甲○○主觀上能為而不積極為之，是以上
    訴人認定被上訴人等二人不能勝任工作，並非無據。
四、本院得心證之理由：
    被上訴人丙○○與甲○○主張被上訴人等並無不能勝任所擔
    任工作之事實，被上訴人等之績效亦未達不能勝任其所擔任
    工作之程度，上訴人無具體事由，竟將被上訴人等列為不適
    任人員，並於98年4月1日終止被上訴人等與上訴人間之僱傭
    契約，上訴人上開終止僱傭行為應為違法，兩造之僱傭契約
    仍然存在等語。上訴人則抗辯被上訴人等因專業能力不足，
    被列為需輔導人員，上訴人通知被上訴人等接受一個月輔導
    考核以促使被上訴人加強學習及改進工作態度，惟被上訴人
    等於考核期間未見改善，仍舊發生工作疏失，足見被上訴人
    等無法勝任職務，上訴人將被上訴人等列為不適任人員並終
    止僱傭契約並無違法云云。準此，兩造之爭點厥為被上訴人
    丙○○與甲○○之工作表現是否為構成勞動基準法第11條第
    1項第5款所規定之勞工對於所擔任之工作確不能勝任？以下
    析述之：
  (一)按雇主非有勞動基準法（下稱勞基法）第11條所列各款情形
    之一者，不得預告勞工終止勞動契約，又勞工有勞基法第12
    條第1項所列各款情形之一者，雇主始得不經預告終止契約
    ，此為上開條文所明定。而上開條文既明採列舉方式之立法
    體例，並就不可歸責於勞工（學說上稱「經濟性解僱」、「
    整理解僱」或「資遣」等）及可歸責於勞工（學說上稱「懲
    戒解僱」）之情形分別明定其要件（即前者須經預告始得終
    止契約，後者則無須預告即得為之）。足見我國勞動法制對
    於雇主終止勞動契約設有相當之限制，而與立法例上所謂「
    任意解僱原則」有所區別。而勞基法第11條第5款所謂「勞
    工對於所擔任之工作不能勝任」，屬不確定之法律概念，適
    用上常發生疑義，然與本款並列之「歇業或轉讓」、「虧損
    或業務緊縮」、「不可抗力暫停工作在一個月以上」、「業
    務性質變更，有減少勞工之必要，又無適當工作可供安置」
    等同條前4款終止勞動契約事由，均著眼於依其事實，難以
    期待雇主藉由勞工所提供之職業上勞動力，滿足企業經營之
    目的，本款亦應為相同之解釋，然有所區別者，乃同條前4
    款均與企業遭遇特殊之經營困境或景氣榮枯有關，而第5款
    則係針對特定勞工個別情形。學說上曾由比較法制、立法沿
    革、法律體系解釋及法條文義各方面加以分析，認解釋本條
    款（勞動基準法第11條第5款），應採客觀說，即限於勞工
    技術能力、體力客觀上不足因應所派任之工作。（參劉志鵬
    著，《勞動法理論與判決研究》，＜論「勞工確不能勝任工
    作」─最高法院八十四年度台上字第673號判決評釋＞，第
    135頁至第151頁），而我國最高法院判決則認為所謂「不能
    勝任工作」，尚可兼括勞工主觀意志不能勝任工作之情形，
    亦即不僅指勞工在客觀上之學識、品行、能力、身心狀況，
    不能勝任工作者而言，尚包括勞工在主觀上「能為而不為」
    ，「可以做而無意願做」，怠忽所擔任之工作致不能完成，
    或違反勞工應忠誠履行勞務給付之義務者亦屬之（最高法院
    86年台上字第82號判決、86年台上字第688號判決參照）。
    然參酌無論依據學者見解或最高法院判決意旨，所謂勞工不
    能勝任工作，均係就勞工個人確有特定事由而言，而與企業
    整體有無遭遇特殊之經營困境或景氣榮枯無涉。再者，有鑒
    於雇主終止勞動契約，將使勞工之生計因而蒙受重大之不利
    益，並應解為雇主仍須於其使用勞動基準法所賦予保護勞工
    之各種手段後，仍無法改善情況下，始得終止勞動契約，此
    為「解僱最後手段性原則」（最高法院96台上2630號判決參
    照）。上訴人既以被上訴人丙○○、甲○○均不能勝任工作
    為終止勞動契約事由，爰依上開意旨分別審酌如後。
  (二)查被上訴人丙○○自75年7月19日起至上訴人銀行任職，歷
    任職務工友、助理員、辦事員、業務員、初級專員、櫃員等
    ，任職期間長達21年，考績除96年為乙等，78至85年及93年
    度均優等，其餘11年度則均甲等；被上訴人甲○○自78年11
    月17日起至上訴人銀行任職，歷任助理員、辦事員、業務員
    、初級專員、中級專員，任職期間18年，考績除96年度為乙
    等，79、92、94、95年度為甲等，其餘13年度均優等，此為
    兩造所不爭執，並有被上訴人2人分別任職上訴人銀行之個
    人基本資料在卷可資參照（見原審卷第12、13、21、22頁）
    。依上開人事資料顯示，被上訴人2人在分別遭上訴人列為
    「需輔導人員」、「不適任人員」前，未見有何事證足認有
    不能勝任工作之情形。
  (三)上訴人以被上訴人丙○○不能勝任工作，無非以其「專業知
    識不足，求知慾不高，未能發揮業務拓展功能，且櫃台服務
    常出錯、要件不全，引起客戶不滿，對行內訓練、證照取得
    等亦顯意興闌珊」、「其事務處理能力不強，學習態度不佳
    ，造成單位人員調度困難，並於97年12月發生違反內控規定
    保管客戶取款憑條及信託業務之申購書等嚴重疏失」，此有
    上訴人提出之台中商業銀行太平分行主管會議記錄、不適任
    人員考核表、需輔導人員通報表、台中商業銀行97年11月13
    日中人事字第09707015964號函、台中商業銀行97年12月18
    日中人事字第09707018385號函可憑（見原審卷第65-70頁）
    。揆其用語甚為抽象含糊，而依上訴人銀行之太平分行經理
    呂明達證述略謂：伊提報被上訴人丙○○為不適任人員，主
    要由於其「證照僅有1張」云云。然上訴人既未提出各項證
    照與能否勝任工作之關聯性、必然性，自不能徒依該事由謂
    被上訴人不能勝任工作。況上訴人銀行固曾於是至98年2月6
    月發函要求各單位員工「為強化本行競爭力及提升同仁專業
    職能，茲規定本行同仁應於民國100年12月31日前取得如附
    件臚列之10項證照，請轉知所屬利用公餘加強準備，俾屆時
    能取得各項證照」等語，而被上訴人丙○○亦分別在98年3
    月及6月間參加中華民國產物保險商業同業公會及中華民國
    人壽保險商業同業公會所舉辦之98年度第4次財產保險業務
    員專業科目、人身保險業務員資格測驗考試，均取得合格證
    書等情，復據被上訴人提出上訴人銀行上開函文及其所取得
    之合格證書為憑（見原審卷第220、222、274頁），被上訴
    人丙○○在97年假日訓練時數共47小時，並參加「大中華投
    資趨勢與策略」、「全球投資實務」、「中小企業融資與業
    務行銷研習班」、「開發國內信用狀及應收帳款業務研討會
    」、「個人稅務與理財規劃研習班」、「應收帳款承購作業
    研習班」等六次在職訓練，有上訴人銀行內部之被上訴人丙
    ○○個人基本資料在卷可徵（見原審卷第12頁），亦據證人
    呂明達所確認。以上在在足以佐證被上訴人丙○○並無上訴
    人銀行所稱「專業知識不足，求知慾不高、對行內訓練、證
    照取得等亦顯意興闌珊」之情事，至為明顯。至於證人呂明
    達另證述：在97年12月間，發現被上訴人丙○○替客戶保管
    存款條及基金申購書，嚴重違反銀行內部控制，總行人力資
    源部提報人評會議處云云。然查被上訴人上開替客戶保管存
    款條及基金申購書之行為，經上訴人以97年12月31日中人事
    字第19602號函文對被上訴人記申誡一次，有被上訴人個人
    基本資料表附卷可稽（見原審卷第13頁左），而觀之上訴人
    員工工作規則第41條之規定，記申誡一次乃上訴人對於員工
    失職行為情節輕微者所施予之懲處，有上訴人員工工作規則
    附卷可參（見原審卷第136頁），準此，上訴人對於被上訴
    人替客戶保管存款條及基金申購書等違反銀行內部控制之行
    為既然僅記申誡一次，顯見上訴人認被上訴人上開失職行為
    僅屬情節輕微，否則上訴人應對於被上訴人給予更嚴厲之懲
    處，而非僅對其記申誡一次。是以被上訴人上開違反銀行內
    控行為難認已達到無法勝任工作之程度，證人呂明達上開證
    述尚不足證明被上訴人無法勝任工作。
  (四)上訴人以被上訴人甲○○不能勝任工作，則係以其「（南屯
    分行擔任襄理期間）各項業務歷練明顯不足，無法協助同仁
    排除困難，能力遭受部屬質疑，不具備擔任主管條件…自呈
    報不適任主管一個月期間，多次與其懇談，惟其顯得更加消
    極，無法改善，影響單位士氣甚鉅」、「（97年7月7日調至
    大肚分行後）其學習態度依然消極，工作績效不彰顯，事務
    處理正確性不高、效率低，對總行排訓課程亦不積極參加…
    考核期間無明顯改善跡象及特別表現」、「被上訴人甲○○
    任職於大肚分行期間，對於法院執行命令事件，屢屢有延宕
    情形，明顯呈現工作態度消極，可以做而無意願做之主觀不
    能勝任工作之心態」為具體事由，亦有上訴人提出之台中商
    業銀行需輔導人員通報表、考核表、台中商業銀行97年4月2
    5日中人事字第09707004749號函、台中商業銀行97年5月29
    日中人事字第09707006 475號函、台中商業銀行大肚分行主
    管會議記錄、臺中商業銀行考核表、台中商業銀行97年12月
    23日中人事字第097070 18871號函、可憑（見原審卷第75-8
    0頁）。然上訴人所指被上訴人甲○○於上訴人南屯分行擔
    任襄理期間有不適任主管職務情形，縱係屬實，然被上訴人
    甲○○於97年7月7日調至大肚分行後，已未見擔任主管職務
    ，則其於上訴人南屯分行擔任襄理期間是否適任，自與上訴
    人終止本件勞動契約是否合法無涉。至於上訴人指摘被上訴
    人甲○○於97年7月7日調至大肚分行後，其工作表現之「學
    習態度消極」、「工作績效不彰顯」、「正確性不高」、「
    效率低」云云，經核亦為抽象含糊之概念，而上訴人銀行之
    太平分行經理楊東波於原審到庭後，原未就被上訴人甲○○
    何以不能勝任工作之具體事實為證述，再經被上訴人訴訟代
    理人將上訴人提出之櫃檯服務績效統計表提示後，證人始稱
    被上訴人甲○○2008年11月25日及12月2日共2日處理時程較
    久等語，惟再經被上訴人訴訟代理人提示同年12月1日、10
    日、15、31日及2009年1月等10天之櫃檯服務績效統計資料
    ，證人楊東波則謂被上訴人甲○○之效率與其他行員應該差
    不多等語。又被上訴人甲○○於上訴人銀行所設計關於評量
    行員業務能力的考評ＭＲＱ點數，在97年度在20名行員工應
    該在中段，亦經證人楊東波所確認。則上訴人銀行所指被上
    訴人甲○○「學習態度消極」、「工作績效不彰顯」、「正
    確性不高」、「效率低」云云，除難謂具體，亦與卷附事證
    不符。上訴人另於本審主張被上訴人甲○○任職於大肚分行
    期間，對於法院執行命令事件，屢屢有延宕情形，明顯呈現
    工作態度消極，可以做而無意願做之主觀不能勝任工作之心
    態，並提出法務部行政執行署台中行政執行處執行命令二紙
    為證（見本院卷第97-101頁）。惟觀之上開執行命令，被上
    訴人雖分別於上開執行命令記載「擬一、依函規定扣押。二
    、呈閱存查。98.1.7.」、「擬一依函文規定辦理扣押並於2
    0日後解繳。98.1.7.」，然上開扣押程序是否因被上訴人甲
    ○○之個人因素而有延宕之情事，實無從由此二紙執行命令
    得知，況且上訴人倘認被上訴人延宕扣押程序已構成失職行
    為，即應依上訴人員工工作規則給予懲處，然卻未見上訴人
    對被上訴人上開行為有何處置，益證上訴人辯稱被上訴人不
    能勝任工作云云，顯與事實不符。
  (五)再者，被上訴人丙○○於97年11月間於上訴人銀行之太平分
    行內由分行經理提報為「需輔導人員」，同年12月間改列「
    不適任人員」，被上訴人甲○○則係同年12月間於上訴人銀
    行之大肚分行內由分行列為「不適任人員」，其後其2人於
    98 年2月間再分別由其所任職之分行以其列為「不適任人員
    」未確實改善為由，分別於一週內提出申復供人事評議委員
    會審議，其2人均遵期提出申復書，然仍由上訴人銀行均於
    98 年3月20日分別發函通知均自98年4月1日起終止雙方僱傭
    契約，此為兩造所不爭執，並有兩造分別提出之被上訴人2
    人人事資料及上訴人銀行函文在卷可憑。則被上訴人2人遭
    解雇之相關流程、時間、方式如出一轍。而其詳細始末，則
    據證人呂明達證述略謂：97年下半年起因金融海嘯，對銀行
    業衝擊甚重，經營困難，對所有行員含資深、資淺人員及經
    理均有考績及評比，伊遂將被上訴人丙○○列為不適任人員
    等語；證人楊東波證述略謂：因整體景氣不好，公司基於經
    營考量，而公司對員工評比行之有年，被上訴人甲○○依整
    體評比屬於不積極，伊先提報輔導期間，一個月沒有改善，
    再提報不適任人員等語。再依據本院向上訴人產業工會函查
    所得，該工會以98年5月4日中商產工字第980026號覆函，明
    載上訴人自97年1月至98年3月止，共資遣年資15年以上員工
    達119人，惟同一期間卻大量僱用新進人員達283人。足見上
    訴人公司太平分行、大肚分行將被上訴人丙○○、甲○○分
    別提報為不適任人員，其緣由原非其2人已有任何不能勝任
    工作之具體事由，而純係因97年間發生金融風暴，上訴人銀
    行係金融業，直接面臨經營困境，為減少產業衝擊，始通案
    要求各分行應提報特定人員，再以所謂「不適任」、「未改
    善而應予解僱」等方式精簡人員，藉此節省成本，而各分行
    亦唯恐未能達成總行要求遂配合辦理，堪以認定。
  (六)按僱用人受領勞務遲延者，受僱人無補服勞務之義務，仍得
    請求報酬，民法第487條前段規定甚明。本件被上訴人主張
    上訴人違法終止契約，並主張上訴人自終止契約時起即應負
    受領遲延之責，核屬有據。上訴人抗辯因被上訴人不能勝任
    工作，故依法終止僱傭關係云云，委無可取。
五、綜上所述，本件被上訴人丙○○、甲○○本於勞動契約關係
    ，求為確認兩造僱傭關係存在，並請求命上訴人自98年4月1
    日起至被上訴人回復原職之日止，仍按先前給付被上訴人薪
    資方式，按月分別給付被上訴人丙○○、甲○○未遭非法解
    僱前每月之薪資51,432元及58,245元，於法有據，應予准許
    。原審因而為上訴人敗訴之判決，依法並無不合。上訴意旨
    仍執陳詞，揭摘原判決為不當，求予廢棄改判，為無理由，
    應予駁回。
六、兩造其餘攻防擊防禦方法，與爭執要旨無關，不一一加以論
    述，並此敘明。
七、據上論結，本件上訴為無理由，爰依民事訴訟法第449條第1
    項，第78條判決如主文。
中    華    民    國    99    年    3     月    9     日
                民事第三庭    審判長法  官  陳照德
                                    法  官  曾謀貴
                                    法  官  李平勳
以上正本係照原本作成。
如對本判決上訴，須於收受判決送達後20日內向本院提出上訴書
狀，其未表明上訴理由者，應於提出上訴後20日內向本院提出上
訴理由書（須按他造人數附具繕本）。
上訴時應提出委任律師為訴訟代理人之委任狀。具有民事訴訟法
第466條之1第1項但書或第2項之情形為訴訟代理人者，另應附具
律師及格證書及釋明委任人與受任人有該條項所定關係之釋明文
書影本。
                                    書記官  李宜珊
中    華    民    國    99    年    3     月    9     日
                                                      Ｖ

司法院資訊處製作；財團法人民間司法改革基金會備份。
